dictionaries/uk/index.aff
SFX Y сти ду усти
SFX Y сти деш усти
SFX Y сти де усти
SFX Y сти демо усти
SFX Y сти дем усти
SFX Y сти дете усти
SFX Y сти дуть усти
SFX Y сти ди усти
SFX Y сти дімо усти
SFX Y сти дім усти
SFX Y сти діть усти
SFX Y гтися жуся [еоия]гтися
SFX Y гтися жусь [еоия]гтися
SFX Y гтися жешся [еоия]гтися
SFX Y гтися жеться [еоия]гтися
SFX Y гтися жемося [еоия]гтися
SFX Y гтися жемось [еоия]гтися
SFX Y гтися жемся [еоия]гтися
SFX Y гтися жетеся [еоия]гтися
SFX Y гтися жетесь [еоия]гтися
SFX Y гтися жуться [еоия]гтися
SFX Y хати ш дихати
SFX Y хати шмо дихати
SFX Y хати ште дихати
SFX Y п'ястися іпнуся [з]п'ястися
SFX Y п'ястися іпнусь [з]п'ястися
SFX Y п'ястися іпнешся [з]п'ястися
SFX Y п'ястися іпнеться [з]п'ястися
SFX Y п'ястися іпнемося [з]п'ястися
SFX Y п'ястися іпнемось [з]п'ястися
SFX Y п'ястися іпнемся [з]п'ястися
SFX Y п'ястися іпнетеся [з]п'ястися
SFX Y п'ястися іпнетесь [з]п'ястися
SFX Y п'ястися іпнуться [з]п'ястися
SFX Y п'ястися іпнися [з]п'ястися
SFX Y п'ястися іпнись [з]п'ястися
SFX Y п'ястися іпнімося [з]п'ястися
SFX Y п'ястися іпнімось [з]п'ястися
SFX Y п'ястися іпнімся [з]п'ястися
SFX Y п'ястися іпніться [з]п'ястися
SFX Y атися нуся [ао]чатися
SFX Y атися нусь [ао]чатися
SFX Y атися нешся [ао]чатися
SFX Y атися неться [ао]чатися
SFX Y атися немося [ао]чатися
SFX Y атися немось [ао]чатися
SFX Y атися немся [ао]чатися
SFX Y атися нетеся [ао]чатися
SFX Y атися нетесь [ао]чатися
SFX Y атися нуться [ао]чатися
SFX Y атися нися [ао]чатися
SFX Y атися нись [ао]чатися
SFX Y атися німося [ао]чатися
SFX Y атися німось [ао]чатися
SFX Y атися німся [ао]чатися
SFX Y атися ніться [ао]чатися
SFX Y ся сь тися
SFX Y тися дуся бутися
SFX Y тися дусь бутися
SFX Y тися дешся бутися
SFX Y тися деться бутися
SFX Y тися демося бутися
SFX Y тися демось бутися
SFX Y тися демся бутися
SFX Y тися детеся бутися
SFX Y тися детесь бутися
SFX Y тися дуться бутися
SFX Y тися дься бутися
SFX Y тися дьмося бутися
SFX Y тися дьмось бутися
SFX Y тися дьтеся бутися
SFX Y тися дьтесь бутися
SFX Y іти иш іти
SFX Y іти ить іти
SFX Y іти имо іти
SFX Y іти им іти
SFX Y іти ите іти
SFX Y 'яти ну 'яти
SFX Y 'яти неш 'яти
SFX Y 'яти не 'яти
SFX Y 'яти немо 'яти
SFX Y 'яти нем 'яти
SFX Y 'яти нете 'яти
SFX Y 'яти нуть 'яти
SFX Y 'яти ни 'яти
SFX Y 'яти німо 'яти
SFX Y 'яти нім 'яти
SFX Y 'яти ніть 'яти
SFX Y оптися іпся оптися
SFX Y оптися іпшись оптися
SFX Y оптися іпшися оптися ###
SFX Y ітися ишся ітися
SFX Y ітися иться ітися
SFX Y ітися имося ітися
SFX Y ітися имось ітися
SFX Y ітися имся ітися
SFX Y ітися итеся ітися
SFX Y ітися итесь ітися
SFX Y зити жу зити
SFX Y ути ь [ію]нути
SFX Y ути ьмо [ію]нути
SFX Y ути ьте [ію]нути
SFX Y здити жджу здити
SFX Y тися ися [^і]зтися
SFX Y тися ись [^і]зтися
SFX Y тися імося [^і]зтися
SFX Y тися імось [^і]зтися
SFX Y тися імся [^і]зтися
SFX Y тися іться [^і]зтися
SFX Y зати ж ізати
SFX Y зати жмо ізати
SFX Y зати жте ізати
SFX Y гтися жися рягтися
SFX Y гтися жись рягтися
SFX Y гтися жімося рягтися
SFX Y гтися жімось рягтися
SFX Y гтися жімся рягтися
SFX Y гтися жіться рягтися
SFX Y ти ла [^с]ти
SFX Y ти ло [^с]ти
SFX Y ти ли [^с]ти
SFX Y ітися ься едітися
SFX Y ітися ьмося едітися
SFX Y ітися ьмось едітися
SFX Y ітися ьтеся едітися
SFX Y ітися ьтесь едітися
SFX Y стися вшись [аія]стися
SFX Y стися вшися [аія]стися ###
SFX Y іти ю [нлр]іти
SFX Y стися лася [^о]стися
SFX Y стися лась [^о]стися
SFX Y стися лося [^о]стися
SFX Y стися лось [^о]стися
SFX Y стися лися [^о]стися
SFX Y стися лись [^о]стися
SFX Y утися ься [ію]нутися
SFX Y утися ьмося [ію]нутися
SFX Y утися ьмось [ію]нутися
SFX Y утися ьтеся [ію]нутися
SFX Y утися ьтесь [ію]нутися
SFX Y ти й [ая]вати
SFX Y ти ймо [ая]вати
SFX Y ти йте [ая]вати
SFX Y гтися гся [иі]гтися
SFX Y гтися гшись [иі]гтися
SFX Y гтися гшися [иі]гтися ###
SFX Y хатися шися [^и]хатися
SFX Y хатися шись [^и]хатися
SFX Y хатися шімося [^и]хатися
SFX Y хатися шімось [^и]хатися
SFX Y хатися шімся [^и]хатися
SFX Y хатися шіться [^и]хатися
SFX Y тися уся [збвп]тися
SFX Y тися усь [збвп]тися
SFX Y тися ешся [збвп]тися
SFX Y тися еться [збвп]тися
SFX Y тися емося [збвп]тися
SFX Y тися емось [збвп]тися
SFX Y тися емся [збвп]тися
SFX Y тися етеся [збвп]тися
SFX Y тися етесь [збвп]тися
SFX Y тися уться [збвп]тися
SFX Y тати чи [^с]тати
SFX Y тати чімо [^с]тати
SFX Y тати чім [^с]тати
SFX Y тати чіть [^с]тати
SFX Y тися лася [^с]тися
SFX Y тися лась [^с]тися
SFX Y тися лося [^с]тися
SFX Y тися лось [^с]тися
SFX Y тися лися [^с]тися
SFX Y тися лись [^с]тися
SFX Y катися чися [ту]катися
SFX Y катися чись [ту]катися
SFX Y катися чімося [ту]катися
SFX Y катися чімось [ту]катися
SFX Y катися чімся [ту]катися
SFX Y катися чіться [ту]катися
SFX Y вати й [ую]вати
SFX Y вати ймо [ую]вати
SFX Y вати йте [ую]вати
SFX Y кати чи [ту]кати
SFX Y кати чімо [ту]кати
SFX Y кати чім [ту]кати
SFX Y кати чіть [ту]кати
SFX Y стися нься хлястися
SFX Y стися ньмося хлястися
SFX Y стися ньмось хлястися
SFX Y стися ньтеся хлястися
SFX Y стися ньтесь хлястися
SFX Y ратися еруся [бдпс]ратися
SFX Y ратися ерусь [бдпс]ратися
SFX Y ратися ереться [бдпс]ратися
SFX Y ратися ерешся [бдпс]ратися
SFX Y ратися еремося [бдпс]ратися
SFX Y ратися еремось [бдпс]ратися
SFX Y ратися еремся [бдпс]ратися
SFX Y ратися еретеся [бдпс]ратися
SFX Y ратися еретесь [бдпс]ратися
SFX Y ратися еруться [бдпс]ратися
SFX Y ратися ерися [бдпс]ратися
SFX Y ратися ерись [бдпс]ратися
SFX Y ратися ерімося [бдпс]ратися
SFX Y ратися ерімось [бдпс]ратися
SFX Y ратися ерімся [бдпс]ратися
SFX Y ратися еріться [бдпс]ратися
SFX Y утися ися [^л]онутися
SFX Y утися ись [^л]онутися
SFX Y утися імося [^л]онутися
SFX Y утися імось [^л]онутися
SFX Y утися імся [^л]онутися
SFX Y утися іться [^л]онутися
SFX Y кати ч икати
SFX Y кати чмо икати
SFX Y кати чте икати
SFX Y тити чу [^с]тити
SFX Y ститися щуся ститися
SFX Y ститися щусь ститися
SFX Y слатися шлюся слатися
SFX Y слатися шлюсь слатися
SFX Y слатися шлешся слатися
SFX Y слатися шлеться слатися
SFX Y слатися шлемося слатися
SFX Y слатися шлемось слатися
SFX Y слатися шлемся слатися
SFX Y слатися шлетеся слатися
SFX Y слатися шлетесь слатися
SFX Y слатися шлються слатися
SFX Y слатися шлися слатися
SFX Y слатися шлись слатися
SFX Y слатися шлімося слатися
SFX Y слатися шлімось слатися
SFX Y слатися шлімся слатися
SFX Y слатися шліться слатися
SFX Y іти ь едіти
SFX Y іти ьмо едіти
SFX Y іти ьте едіти
SFX Y атися люся [еи]патися
SFX Y атися люсь [еи]патися
SFX Y атися лешся [еи]патися
SFX Y атися леться [еи]патися
SFX Y атися лемося [еи]патися
SFX Y атися лемось [еи]патися
SFX Y атися лемся [еи]патися
SFX Y атися летеся [еи]патися
SFX Y атися летесь [еи]патися
SFX Y атися лються [еи]патися
SFX Y 'ястися нуся (^|[^зс])п'ястися
SFX Y 'ястися нусь (^|[^зс])п'ястися
SFX Y 'ястися нешся (^|[^зс])п'ястися
SFX Y 'ястися неться (^|[^зс])п'ястися
SFX Y 'ястися немося (^|[^зс])п'ястися
SFX Y 'ястися немось (^|[^зс])п'ястися
SFX Y 'ястися немся (^|[^зс])п'ястися
SFX Y 'ястися нетеся (^|[^зс])п'ястися
SFX Y 'ястися нетесь (^|[^зс])п'ястися
SFX Y 'ястися нуться (^|[^зс])п'ястися
SFX Y 'ястися нися (^|[^зс])п'ястися
SFX Y 'ястися нись (^|[^зс])п'ястися
SFX Y 'ястися німося (^|[^зс])п'ястися
SFX Y 'ястися німось (^|[^зс])п'ястися
SFX Y 'ястися німся (^|[^зс])п'ястися
SFX Y 'ястися ніться (^|[^зс])п'ястися
SFX Y їтися йся ..[аеі]їтися
SFX Y їтися йсь ..[аеі]їтися
SFX Y їтися ймося ..[аеі]їтися
SFX Y їтися ймось ..[аеі]їтися
SFX Y їтися йтеся ..[аеі]їтися
SFX Y їтися йтесь ..[аеі]їтися
SFX Y огти іг огти
SFX Y огти ігши огти
SFX Y зятися ізьмуся взятися
SFX Y зятися ізьмусь взятися
SFX Y зятися ізьмешся взятися
SFX Y зятися ізьметься взятися
SFX Y зятися ізьмемося взятися
SFX Y зятися ізьмемось взятися
SFX Y зятися ізьмемся взятися
SFX Y зятися ізьметеся взятися
SFX Y зятися ізьметесь взятися
SFX Y зятися ізьмуться взятися
SFX Y зятися ізьмися взятися
SFX Y зятися ізьмись взятися
SFX Y зятися ізьмімося взятися
SFX Y зятися ізьмімось взятися
SFX Y зятися ізьмімся взятися
SFX Y зятися ізьміться взятися
SFX Y іти у [жчшщ]іти
SFX Y ітися жуся [^у]дітися
SFX Y ітися жусь [^у]дітися
SFX Y стити щу стити
SFX Y ти у [дж]ерти
SFX Y ти еш [дж]ерти
SFX Y ти е [дж]ерти
SFX Y ти емо [дж]ерти
SFX Y ти ем [дж]ерти
SFX Y ти ете [дж]ерти
SFX Y ти уть [дж]ерти
SFX Y ти и [дж]ерти
SFX Y ти імо [дж]ерти
SFX Y ти ім [дж]ерти
SFX Y ти іть [дж]ерти
SFX Y атися ся ипатися
SFX Y атися мося ипатися
SFX Y атися мось ипатися
SFX Y атися теся ипатися
SFX Y атися тесь ипатися
SFX Y вти в [^е]вти
SFX Y ітися уся [^др]удітися
SFX Y ітися усь [^др]удітися
SFX Y ебтися ібся ебтися
SFX Y ебтися ібшись ебтися
SFX Y ебтися ібшися ебтися ###
SFX Y утися муся (^|[^бдз])дутися
SFX Y утися мусь (^|[^бдз])дутися
SFX Y утися мешся (^|[^бдз])дутися
SFX Y утися меться (^|[^бдз])дутися
SFX Y утися мемося (^|[^бдз])дутися
SFX Y утися мемось (^|[^бдз])дутися
SFX Y утися мемся (^|[^бдз])дутися
SFX Y утися метеся (^|[^бдз])дутися
SFX Y утися метесь (^|[^бдз])дутися
SFX Y утися муться (^|[^бдз])дутися
SFX Y утися мися (^|[^бдз])дутися
SFX Y утися мись (^|[^бдз])дутися
SFX Y утися мімося (^|[^бдз])дутися
SFX Y утися мімось (^|[^бдз])дутися
SFX Y утися мімся (^|[^бдз])дутися
SFX Y утися міться (^|[^бдз])дутися
SFX Y гатися жуся гатися
SFX Y затися жуся затися
SFX Y гатися жусь гатися
SFX Y затися жусь затися
SFX Y гатися жешся гатися
SFX Y затися жешся затися
SFX Y гатися жеться гатися
SFX Y затися жеться затися
SFX Y гатися жемося гатися
SFX Y затися жемося затися
SFX Y гатися жемось гатися
SFX Y затися жемось затися
SFX Y гатися жемся гатися
SFX Y затися жемся затися
SFX Y гатися жетеся гатися
SFX Y затися жетеся затися
SFX Y гатися жетесь гатися
SFX Y затися жетесь затися
SFX Y гатися жуться гатися
SFX Y затися жуться затися
SFX Y дути ідму [бдз]дути
SFX Y дути ідмеш [бдз]дути
SFX Y дути ідме [бдз]дути
SFX Y дути ідмемо [бдз]дути
SFX Y дути ідмем [бдз]дути
SFX Y дути ідмете [бдз]дути
SFX Y дути ідмуть [бдз]дути
SFX Y дути ідми [бдз]дути
SFX Y дути ідмімо [бдз]дути
SFX Y дути ідмім [бдз]дути
SFX Y дути ідміть [бдз]дути
SFX Y вктися вкся вктися
SFX Y вктися вкшись вктися
SFX Y вктися вкшися вктися ###
SFX Y сити шу сити
SFX Y татися чися [^с]татися
SFX Y татися чись [^с]татися
SFX Y татися чімося [^с]татися
SFX Y татися чімось [^с]татися
SFX Y татися чімся [^с]татися
SFX Y татися чіться [^с]татися
SFX Y кати чи какати
SFX Y кати чімо какати
SFX Y кати чім какати
SFX Y кати чіть какати
SFX Y утися ься [^ш'][лр][оя]нутися
SFX Y утися ьмося [^ш'][лр][оя]нутися
SFX Y утися ьмось [^ш'][лр][оя]нутися
SFX Y утися ьтеся [^ш'][лр][оя]нутися
SFX Y утися ьтесь [^ш'][лр][оя]нутися
SFX Y зяти ізьму взяти
SFX Y зяти ізьмеш взяти
SFX Y зяти ізьме взяти
SFX Y зяти ізьмемо взяти
SFX Y зяти ізьмем взяти
SFX Y зяти ізьмете взяти
SFX Y зяти ізьмуть взяти
SFX Y зяти ізьми взяти
SFX Y зяти ізьмімо взяти
SFX Y зяти ізьмім взяти
SFX Y зяти ізьміть взяти
SFX Y сати ши сати
SFX Y сати шімо сати
SFX Y сати шім сати
SFX Y сати шіть сати
SFX Y ути и [^аєиіїоуюя]нути
SFX Y ути імо [^аєиіїоуюя]нути
SFX Y ути ім [^аєиіїоуюя]нути
SFX Y ути іть [^аєиіїоуюя]нути
SFX Y хатися шися [^д]ихатися
SFX Y хатися шись [^д]ихатися
SFX Y хатися шімося [^д]ихатися
SFX Y хатися шімось [^д]ихатися
SFX Y хатися шімся [^д]ихатися
SFX Y хатися шіться [^д]ихатися
SFX Y ітися ься видітися
SFX Y ітися ьмося видітися
SFX Y ітися ьмось видітися
SFX Y ітися ьтеся видітися
SFX Y ітися ьтесь видітися
SFX Y ати и щати
SFX Y ати імо щати
SFX Y ати ім щати
SFX Y ати іть щати
SFX Y утися ися [^аєиіїоуюя]нутися
SFX Y утися ись [^аєиіїоуюя]нутися
SFX Y утися імося [^аєиіїоуюя]нутися
SFX Y утися імось [^аєиіїоуюя]нутися
SFX Y утися імся [^аєиіїоуюя]нутися
SFX Y утися іться [^аєиіїоуюя]нутися
SFX Y рати еру [бдпс]рати
SFX Y рати ере [бдпс]рати
SFX Y рати ереш [бдпс]рати
SFX Y рати еремо [бдпс]рати
SFX Y рати ерем [бдпс]рати
SFX Y рати ерете [бдпс]рати
SFX Y рати еруть [бдпс]рати
SFX Y рати ери [бдпс]рати
SFX Y рати ерімо [бдпс]рати
SFX Y рати ерім [бдпс]рати
SFX Y рати еріть [бдпс]рати
SFX Y няти му [йи]няти
SFX Y няти меш [йи]няти
SFX Y няти ме [йи]няти
SFX Y няти мемо [йи]няти
